最高法院刑事判決                              八十六年度台上字第三三七四號
    上訴人  甲○○
右上訴人因偽造文書案件，不服台灣高等法院台南分院中華民國八十五年七月十七日
第二審判決（八十五年度上訴字第六四四號，起訴案號：台灣台南地方法院檢察署八
十四年度偵字第一二三六六號、八十四年度偵緝字第六八號），提起上訴，本院判決
如左：
    主  文
上訴駁回。
    理  由
按刑事訴訟法第三百七十七條規定，上訴於第三審法院，非以判決違背法令為理由，
不得為之。是提起第三審上訴，應以原判決違背法令為理由，係屬法定要件。如果上
訴理由狀並未依據卷內訴訟資料，具體指摘原判決不適用何種法則或如何適用不當，
或所指摘原判決違法情事，顯與法律規定得為第三審上訴理由之違法情形，不相適合
時，均應認其上訴為違背法律上之程式，予以駁回。本件原判決以上訴人甲○○於偵
查中及第一審審理時供承不諱，核與證人何文智於偵查中供證情節相符，復有郵政國
內匯票請購單附卷可稽。上訴人罪證明確。因認第一審適用刑法第二百十六條、第二
百十條之規定，論處上訴人行使偽造私文書罪刑，為無不合，予以維持，駁回上訴人
在第二審之上訴，已詳述所憑之證據及其認定之理由。並以上訴人所辯並無偽造前揭
匯票請購單，係卸責飾詞，委無足採，於理由內詳予說明指駁。所為論斷均與卷內證
據資料相符。上訴意旨雖指稱原判決未調查該匯票請購單是否足以生損害於何文智，
並明示所生之損害，且未將何文智之筆錄提示予上訴人為調查及辯論，又未傳訊綽號
「大胖」者，以證明與上訴人之自白相符，而有應調查之證據未予調查之違背法令云
云。惟查原判決已敘明上訴人所為足以生損害於何文智，且此所謂之損害，以有損害
之虞為已足，有無實受損害，在所不問。原判決未記載致生何種損害，並無違法可言
。依原審之審判期日筆錄所載，已提示何文智之筆錄，命為辯論，上訴人所云未經提
示調查，亦與卷內資料不符。至於綽號「大胖」者，上訴人既未供陳其年籍資料，以
供調查，原判決依憑其他證據資料，已能認定上訴人之犯行，雖未調查，亦屬原審認
事採證職權之適法行使，上訴人執以指摘，自非適法之第三審上訴理由。其關於偽造
文書部分之上訴違背法律上之程式，應予駁回。又按刑事訴訟法第三百七十六條所列
各罪之案件，經第二審判決者，不得上訴於第三審法院，法有明文。本件上訴人因竊
盜案件，原審係依刑法第三百二十條第一項論處罪刑，核屬刑事訴訟法第三百七十六
條第二款之案件，依首開說明，既經第二審判決，自不得上訴於第三審法院，上訴人
竟復提起上訴，顯為法所不許，應併予駁回。
據上論結，應依刑事訴訟法第三百九十五條前段，判決如主文。
中      華      民      國    八十六    年      六      月      五      日
                              最高法院刑事第十庭
                                  審判長法官  吳  雄  銘
                                        法官  池  啟  明
                                        法官  陳  宗  鎮
                                        法官  石  木  欽
                                        法官  吳  火  川
      右正本證明與原本無異
                                              書  記  官
中      華      民      國    八十六    年      六      月     十二     日
